# 请教陈版，清偿债务账面价值与转让资产账面价值之间的差额为什么要计入其他收益？

提问人：zhangdabiao 时间：2021-04-27 19:33:04
学习债务重组时，看到财政部会计准则委员会的一条实务问答如下：
问：《企业会计准则第 12 号——债务重组》（财会[2019]9号）规范的债务重组方式中，债务人以存货清偿债务是否作为存货销售处理？
答：根据债务重组准则第十条，以资产清偿债务方式进行债务重组的，债务人应当将所清偿债务账面价值与转让资产账面价值之间的差额计入当期损益。
根据《企业会计准则第 14 号——收入》（财会[2017]22号）第二条，收入是指企业在日常活动中形成的、会导致所有者权益增加的、与所有者投入资本无关的经济利益的总流入。
通常情况下，债务重组不属于企业的日常活动，因此债务重组不适用收入准则，不应作为存货的销售处理。所清偿债务账面价值与存货账面价值之间的差额，记入“其他收益”。
想请教陈版，其他收益科目核算的是与企业日常活动相关的利得，债务重组不属于企业的日常活动，那么为什么所清偿债务账面价值与转让资产账面价值之间的差额计入要计入其他收益-债务重组收益，而不是计入与日常活动不相关的项目“营业外收入”？

回答人：chenyiwei
这个是人为规定，可能是考虑到虽然不属于“日常活动”但仍属于营业利润范畴，故要求列入“其他收益”。